# ABEL MAQUERA

PROGRAMADOR Y SOPORTE INFORMÁTICO

ASISTENTE ADMINISTRATIVO Y GERENCIAL

## PRESENTACIÓN

Soy desarrollador de software enfocado con 2 años de experiencia en una variedad de proyectos de desarrollo web orientado por metodologías ágiles. Experiencia laboral en gestiones municipales de la Municipalidad Provincial de Tacna y sector salud; con ganas de aprender más y estar siempre actualizado en mi ámbito de estudio. Responsable, puntual y sobre todo insistente en lograr mis objetivos, y si no conozco algo lo aprendo.

## INTERESES

- ✓ Viajar: Europa (Madrid, París), Asia (Japón, Corea del Norte).
- ✓ Deportes: Fútbol y ajedrez.

## IDIOMAS

Español Inglés

## HABILIDADES





C.P.M. AUGUSTO B. LEGUÍA – CECOAVI Mz.35 Lt.23



jhanmaquera@gmail.com



983-766054

## EDUCACIÓN

2001 - 2011

Tacna, Perú

#### I.E.P. SAN FRANCISCO DE ASÍS

Primaria y secundaria completa.

2012 - 2019

Tacna, Perú

## UNIVERSIDAD NACIONAL JORGE BASADRE GROHMANN

Egresado

2019-2020

Tacna, Perú

CIED - PERÚ

## EXPERIENCIAS

Agos. 2020 – Set. 2020

- Desarrollo de la página web Cheftsoft.
- Desarrollo de la página web para la constructora Limax Sur.

Junio. 2020 - Nov. 2020

Tacna, Perú

#### **DIRESA - TACNA**

- Levantamiento de requerimientos para el Sistema de Selección.
- Desarrollo de la base de datos en MYSQL Workbench.
- Desarrollo web del sistema de Selección.

Nov. 2019 - Dic. 2019

Tacna, Perú

#### **DIRESA - TACNA**

#### Practicante

- Desarrollo de la base de datos del sistema de Legajo.
- Apoyo en el desarrollo del sistema de convocatorias, en el desarrollo de reportes y manual.
- Apoyo de soporte técnico en computadoras e impresoras.

Agos. 2019 - Oct. 2019

Tacna, Perú

#### **ARCHITECH TACNA**

Programador informático y soporte técnico

- Análisis y desarrollo de la Base de datos.
- Reconstrucción de la página web oficial.
- Desarrollo web del "usuario administrador" de la página web.

## ESPECIALIZACIONES

- Diseño gráfico: Estudios realizados en CREHANA, que certifica mis conocimientos en Photoshop, Illustrator & Indesign Mayo 2020
- SEO Técnico Posicionamiento avanzado: Estudios realizados en CREHANA de nivel avanzado. Mayo 2020
- Diplomado en ofimática: Estudios concluidos Institución de formación MINPE con duración de 3 meses. Junio 2019 – Agosto 2019
- Curso de SIGA, SIAF, Gestión Pública y Logística llevados a cabo por módulos en IFOCAP.

Agosto 2019 - Enero 2020

 Curso de Asistente administrativo y gerencial con duración de 3 meses en CIED PERÚ.

Diciembre 2019

 Drones DJI: Estudios realizados XVIII Congreso Internacional de Informática y Sistema con duración de 10 horas académicas.

Noviembre 2017

 Ensamblaje de Computadoras: Estudios realizados Instituto de DAIPER – PERÚ, por el tiempo de 3 meses.

Febrero 2011 - Abril 2011

## EVENTOS Y CONGRESOS

- Participación en XVII Congreso Internacional de Informática y Sistemas (2016, Noviembre).
- Participación en XIV POSTMASTER (2017, 15 de Setiembre).
- Participación en XVIII Congreso Internacional de Informática y Sistemas (2017, 13 al 17 de Noviembre).
- Participación en XV POSTMASTER (2018, 14 de Setiembre).
- Participación en XIX Congreso Internacional de Informática y Sistemas (2018, 12 al 16 de Noviembre).
- Participación en II CONECIT, desarrollado en Iquitos en la Universidad Nacional de la Amazonia Peruana (2018, 20 al 24 de Agosto)

Mayo. 2019 - Jun. 2019

Tacna, Perú

#### Servicio de Actualización de Base de Datos (OMAPED)

Análisis y diseño de la base de datos

- Análisis y diseño de la base de datos de la Unidad de Gestión OMAPED.
- Ficha de recolección de datos.
- Metodología para recolectar la información necesaria.

Ene. 2019 - Abr. 2019

Tacna, Perú

### SUB GERENCIA DE DESARROLLO SOCIAL, PARTICIACIÓN VECINAL Y SALUD PÚBLICA

Asistente administrativo

- Asistente informático y administrativo del Sub Gerente encargado.
- Apoyo en tareas y actividades.
- Apoyo en 02 Proyectos de inversión presentados a alcaldía.
- Manejo de los sistemas de SISTRAM y SIGAM.
- Elaboracion del plan anual POI 2020, 2021 y 2022
- Reporte de las actividades mensuales según el **POI**.
- Responsable de reportes al Sistema CEPLAN.

Abr. 2018 - Dic. 2018

Tacna, Perú

## OFICINA MUNICIPAL DE ATENCIÓN A LA PERSONA CON DISCAPACIDAD - MPT

Soporte técnico y apoyo informático e administrativo

- Conocimiento de todos los trámites y procesos internos.
- Elaboración de la base de datos, usado MYSQL Workbench.
- Elaboración de un sistema beta, realizado con Macros de Excel para el registro de donaciones de equipos biomecánicos.
- Planificación y desarrollo de un sistema de información usando tecnologías Web, con php, css3, boostrap4, javascript y mysql.
- Dominio en los sistemas de SISTRAM y SIGAM.
- Elaboracion del plan anual **POI 2019**.
- Reporte de las actividades mensuales según el POI.
- Responsable de reportes al Sistema CEPLAN.

Mar. 2016 - Oct. 2016

Tacna, Perú

#### **YARQAY**

Diseñador

- Proyecto creado por alumnos egresados y últimos años, con el fin de crear un sistema para difundir lugares de comidas en todo Tacna.
- Trabajando con metodologías ágiles como y Kanban.
- Desarrollar código web con HTML, PHP, CSS y JavaScript.
- Desarrollo íntegramente de interfaces, logos, bocetos y ejecución de ellos, por medio de la base de datos.
- Desarrollo de encuestas para el control de calidad el software.

